# 信用减值

提问人：dxnb123 时间：2019-08-05 16:45:45
应用指南金融资产减值例题中，2x18 年 12 月 31 日，甲银行评估认为该贷款信用风险自初始确认以来未显著增加，并计算其 12 个月预期信用损失为 80 万元；2×19年 12 月 31 日，乙公司按约支付利息。甲银行评估认为该贷款信用风险自初始确认以来已经显著增加，并计算剩余存续期预信用损失为 300 万。这里的 300 万是剩余存续期信用损失而不是整个存续期信用损失，为何在计提 2x19年减值金额时是 300-80 而不是 300 ，谢谢。

回答人：chenyiwei
“剩余存续期预计信用损失 300 万” 是时点数，不是期末的预期信用损失较年初的增加数，所以本期的损益影响 =300-80=220。

提问人：dxnb123 时间：2019-08-06 10:58:44
谢谢陈老师回复，我还有一个问题想咨询一下，根据政府补助应用指南，与收益相关的政府补助如果用于偿企业以后期间的相关成本费用或损失失，企业在取得时应当先判断能否满足政府补助所附条件。而在资产相关的政府补助中没有这句话呢。

回答人：chenyiwei
同样需要这一判断。